臺灣高等法院刑事判決　　　　　　　　 100年度上易字第56號
上　訴　人　臺灣士林地方法院檢察署檢察官
被　　　告　袁輪忠
上列上訴人因被告竊盜案件，不服臺灣士林地方法院99年度易字
第368號，中華民國99年11月30日第一審判決（起訴案號：臺灣
士林地方法院檢察署99年度偵字第14272號），提起上訴，本院
判決如下：
    主  文
上訴駁回。
    事  實
一、袁輪忠前於民國96年間，因竊盜案件，經原法院於96年4月
    26 日，以96年度士簡字第440號判決判處應執行有期徒刑6
    月，於96年6月4日確定，後經裁定減刑減為應執行有期徒刑
    3月並於96年8月8日易科罰金執行完畢。竟不知悔改，竟意
    圖為自己不法之所有，於99年11月3日凌晨某時，行經臺北
    市○○區○○街1段76號前，見潘麟和所有車牌號碼AZW－42
    6號之重型機車（下稱上開機車，現值約新臺幣1萬元）停放
    在該處，認有機可趁，遂以持用非其所有之機車鑰匙1支發
    動電門之方式竊取上開機車，得手後供代步之用，旋騎乘上
    開機車欲返回臺北市南港區○○○路○段迦苳廟之暫居處。
    嗣於同日凌晨3時55分許，於行經臺北市南港區○○○路○段
    191號前，因騎乘機車未載安全帽之違規經警攔檢而查獲。
二、案經臺北市政府警察局南港分局報請臺灣士林地方法院檢察
    署檢察官偵查起訴。
    理  由
壹、證據能力部分：
    本案所引用之供述及非供述證據，經依法踐行調查證據程序
    ，檢察官及被告袁輪忠均不爭執各該證據之證據能力，且亦
    查無依法應排除其證據能力之情形，是後述所引用證據均有
    證據能力。
貳、實體部分：
一、上揭事實，業據被告袁輪忠坦承不諱，核與證人即被害人潘
    麟和於警詢時所證述其失竊上開機車之情節一致（見偵查卷
    第11頁），此外，復有贓物認領保管單1紙、臺北市政府警
    察局車輛尋獲電腦輸入單1份及查獲現場、贓物照片4張附卷
    可稽（附於偵查卷第22-25頁），且有非被告所有供竊盜所
    用之機車鑰匙1支扣案為證，堪認被告自白與事實相符，資
    堪憑採。本件事證已經明確，被告犯行堪以認定，應依法論
    科。
二、核被告袁輪忠所為，係犯刑法第320 條第1 項竊盜罪。查被
    告前曾受如上揭事實欄所載罪刑宣告及刑之執行完畢情形，
    此有本院被告前案紀錄表1份在卷可考，其於前案有期徒刑
    執行完畢後，5年以內故意再犯本件有期徒刑以上刑之罪，
    為累犯，應依刑法第47條第1項規定加重其刑。原審以被告
    犯行明確，適用刑法第320條第1項、第47條，並審酌被告袁
    輪忠有多次竊盜前科紀錄，仍不知悔改，正值壯年，不思以
    正途賺取金錢，竟僅因個人一己之私，未能尊重他人所有權
    財產概念，貪圖非分之財物，竊取他人所有財物，所為非是
    ，及被告犯罪之動機、目的、手段、竊得財物之價值、所生
    損害、犯後坦承犯行之態度等一切情狀，量處被告袁輪忠竊
    盜，累犯，處有期徒刑柒月。並於理由欄內說明，雖檢察官
    以被告於警詢、偵查初始未坦承犯行，甫於前案執行完畢後
    短期內即又再犯，對刑罰之感受度偏低，且顯有犯罪習慣，
    請求從重量處有期徒刑1年，惟審酌被告本件之具體犯罪情
    節及前揭各情，認檢察官上開求刑尚嫌過重，而應以有期徒
    刑7月為妥適，被告之宣告刑未達1年，自不得依竊盜犯贓物
    犯保安處分條例宣告刑前強制工作，扣案支鑰匙1支雖供本
    件犯罪之用，然非違禁物且非被告所有，不予沒收。經核原
    審認事用法並無違誤，且被告以自備鑰匙竊取之機車係民國
    88年領照之重型機車，已經被害人潘麟和領回，被害人表示
    不提告訴，此有機車行車執照、贓物認領保管單、潘麟和警
    詢筆錄在卷可憑，可認被告犯罪之手段尚非惡劣，被害人所
    受之損害尚屬輕微。雖被告甫於99年7月7日因公共危險等案
    件縮短刑期執行完畢出監，惟被告最近一次竊盜犯行係於97
    年間所犯，距本案已經2年餘，難以遽論被告有犯罪習慣或
    宣告之刑無法收矯治之效。雖被告於警詢及偵訊初始否認犯
    行，然此或為被告防禦權之行使，若被告別無其他積極杜撰
    證據等情事，亦不宜以被告否認犯行遽以量處重刑。上訴意
    旨指摘被告又多項竊盜前科，均經判刑且執行完畢，復犯本
    案，可見被告素行不佳，犯後又空言否認，態度不佳，原審
    量刑過輕，且被告對刑法感受度偏低又有犯罪習慣，未諭知
    刑前強制工作亦有未洽，請撤銷原判決更為適法之裁判云云
    ，為無理由，業如上述，自應予以駁回。
據上論斷，應依刑事訴訟法第368條，判決如主文。
本案經檢察官劉異海庭執行職務。
中    華    民    國    100    年    3    月     9    日
                  刑事第十庭  審判長法  官  宋  祺
                                    法  官  陳明珠
                                    法  官  林孟宜
以上正本證明與原本無異。
不得上訴。
                                    書記官  王靜怡
中    華    民    國    100    年    3    月     9    日